臺灣臺北地方法院交通事件裁定　　　　94年度交聲字第1176號
原處分機關　交通部公路總局臺北區監理所
異　議　人　甲○○
即受處分人
上列異議人因違反道路交通管理處罰條例案件，對於交通部公路
總局臺北區監理所民國九十四年十一月四日所為之處分（原處分
案號：北監營裁字裁四○－ＡＡＬ一○○五四八號），聲明異議
，本院裁定如下：
    主      文
原處分撤銷。
甲○○汽車駕駛人，行經有燈光號誌管制之交岔路口闖紅燈，處
罰鍰新臺幣貳仟柒佰元，並記違規點數三點。
    理      由
一、汽車駕駛人駕駛汽車，應遵守道路交通標誌、標線、號誌之
    指示，道路交通安全規則第九十條前段定有明文，而道路交
    通標誌標線號誌設置規則第二百零六條第五款第一目規定「
    圓形紅燈」之行車管制號誌係表示禁止車輛通行。再汽車駕
    駛人行經有燈光管制之交叉路口闖紅燈，處新臺幣（下同）
    一千八百元以上五千四百元以下罰鍰併記違規點數三點，道
    路交通管理處罰條例第五十三條、第六十三條第一項第三款
    定有處罰規定。
二、本件受處分人即異議人甲○○駕駛車號七九五－ＬＺ號營業
    用小客車，於民國九十四年九月十四日上午七時二十四分許
    ，沿臺北市○○○路由南向北方向行駛，途經該路段與和平
    西路之設有行車管制號誌交岔路口，適該路口之號誌係禁止
    車輛通行之「圓形紅燈」行車管制號誌，值勤員警臺北市政
    府警察局中正第二分局（下稱中正第二分局）交通分隊員警
    嚴家超以哨音指揮羅斯福路上之車輛停止通行，詎異議人駕
    駛上開車號汽車不聽從指揮仍闖越紅燈行駛，遂遭值勤員警
    當場攔停稽查舉發，嗣異議人於舉發單所載應到案日期提出
    申訴，經原處分機關請舉發單位調查結果，仍認受處分人甲
    ○○確有前揭違規行為，原處分機關乃依上開規定於九十四
    年十一月四日從輕裁處受處分人罰鍰二千七百元。
三、受處分人固不否認有於上揭時地駕駛上開車號汽車行經前述
    路段之事實，惟矢口否認有違反道路交通管理處罰條例之闖
    紅燈行為，具狀辯稱略以：當時號誌由綠燈轉為黃燈，車子
    已過斑馬線，接近中線，於是繼續通行，值勤員警未查強行
    開單，實有不當云云。
四、經查，本件異議人駕駛前開營業用小客車，於前揭時、地違
    規之事實，業據證人即舉發員警嚴家超於本院九十四年十一
    月二十八日調查時，以具結擔保其供述之真實性，證稱：「
    …當時羅斯福路往中山北路方向已經變紅燈了，我指揮棒已
    經舉起來了，指揮東西向的車輛通行，但是受處分人已經紅
    燈了還闖停止線，我就在對向將受處分人攔停告發。」等語
    （見本院訊問筆錄第二頁），並有臺北市政府警察局舉發違
    反道路交通管理事件ＡＡＬ一○○五四八號通知單影本一紙
    及中正第二分局九十四年十月十九日之書函一份在卷可查。
    證人嚴家超乃為原處分機關所認定受處分人有前開違規行為
    之原證人，其並到庭在本院面前以言詞供述本件訴訟上之待
    證事實，即受處分人有上述違規事實，則本院由舉發員警上
    開供述已得有受處分人確有於前述時、地駕駛前揭車牌號碼
    之車輛所為違規行為之心證，且於本件卷存證據資料內並無
    任何積極證據足以證明證人上開供述係屬虛偽，亦無有足以
    令人顯信證人供述為不可採之品性證據或前科證據存在，本
    院自不得僅以證人為本件開單告發受處分人之員警，而全盤
    抹煞其在訴訟上所具有之原證人資格，而受處分人對前開證
    人之供述並無法舉出或請本院調查任何對其有利之證據資料
    ，以使本院對證人所供述受處分人違規之事實產生任何合理
    之懷疑，且交通警察舉發違反處罰條例之違規事實，本質上
    為行政處分，係公務員基於職務上之權力，依法就特定之具
    體事件所為之具有公法上效果之單方行政行為，基於公務員
    為公法上之行為具有公信力之原則，該行政行為當可被推定
    為真正，其據以依法處分之事實認定，亦為正確無誤。從而
    ，本件受處分人既未就執勤員警之舉發有誤提出相關證據以
    供調查，本院經查亦無任何證據足資證明其有捏造事實違法
    取締之情事，則執勤員警本其維護交通秩序、安全職責所為
    之舉發，自應受到合法、正確之推定，是受處分人上開所辯
    ，尚難採信。本件事證明確，受處分人之違規行為堪以認定
    。
五、另原處分機關依據道路交通管理處罰條例第五十三條規定裁
    處受處分人二千七百元較輕額度之裁罰，雖非無見，惟查同
    條例第六十三條第一項第三款規定違反第五十三條規定者，
    應記違規點數三點，則本件原處分機關僅裁處罰鍰二千七百
    元，漏未裁罰記違規點數三點部分，難謂允洽。本件異議雖
    無理由，原處分既有前述不當，自應由本院將原處分撤銷，
    仍以受處分人有違反道路交通管理處罰條例第五十三條規定
    之行為，裁處其罰二千七百元，並依同條例第六十三條第一
    項第三款規定並記違規點數三點如主文第二項所示，以資適
    法。
據上論斷，應依道路交通案件處理辦法第二十條，裁定如主文。
中　　華　　民　　國　　94　　年　　11　　月　　30　　日
                  交通法庭   法　官　李宜娟
以上正本證明與原本無異。
如不服本裁定，應於送達後5日內向本院提出抗告狀。
 　　                         書記官　游秀珠
中　　華　　民　　國　　94　　年　　12　　月　　12　　日
